zh-CN: 棍身形状: 八角形; 圆形; 半圆形; 方形; 锥形八角形; 锥形圆形; 锥形方形; 其他
th: Shapesทรงเพลา: แปดเหลี่ยม; กลม; ครึ่งวงกลม; สี่เหลี่ยม; แปดเหลี่ยมปลายเรียว; กลมปลายเรียว; สี่เหลี่ยมปลายเรียว; อื่นๆ
fr: Forme de la tige: Octogonal; Rond; Semi-circulaire; Carré; Octogonal conique; Rond conique; Carré conique; Autre
sl-SI: Oblika ročaja: Osemkotno; Okroglo; Polkrožno; Kvadratno; Koničasto osemkotno; Zožena okrogla; Zožena kvadratna; Drugo
ru: Форма вала: Восьмиугольная; Круглая; Полукруглая; Квадратная; Коническая восьмиугольная; Коническая круглая; Коническая квадратная; Другая
nb: Skafteform: Åttekantet; Rund; Halvsirkelformet; Firkantet; Avsmalnende åttekantet; Avsmalnende rund; Avsmalnende firkantet; Annet
pt-PT: Forma da haste: Octogonal; Redonda; Semicircular; Quadrada; Octogonal afunilada; Redonda afunilada; Quadrada afunilada; Outro
da: Skaftform: Ottekantet; Rund; Halvcirkelformet; Firkantet; Tilspidset ottekantet; Tilspidset rund; Tilspidset firkantet; Andet
el: Σχήμα άξονα: Οκταγωνικό; Στρογγυλό; Ημικυκλικό; Τετράγωνο; Κωνικό οκταγωνικό; Κωνικό στρογγυλό; Κωνικό τετράγωνο; Άλλο
sk-SK: Tvar drieku: Osemhranný; Okrúhly; Polkruhový; Štvorcový; Zúžený osemhranný; Zúžený okrúhly; Zúžený štvorcový; Iné
es: Forma de la vara: Octagonal; Redondo; Semicircular; Cuadrado; Octagonal cónico; Redondo cónico; Cuadrado cónico; Otro
vi: Hình dạng trục: Bát giác; Tròn; Bán nguyệt; Vuông; Bát giác thuôn; Tròn thuôn; Vuông thuôn; Khác
bg-BG: Форма на дръжката: Осмоъгълен; Кръгъл; Полукръгъл; Квадратен; Скосен осмоъгълен; Заострен кръгъл; Заострен квадратен; Друго
lt-LT: Veleno forma: Aštuonkampis; Apvalus; Pusapvalis; Kvadratinis; Smailėjantis aštuonkampis; Smailėjantis apvalus; Smailėjantis kvadratinis; Kita
hr-HR: Oblik osovine: Osmerokutni; Okrugli; Polukružni; Kvadratni; Konusni osmerokutni; Konusno okruglo; Konusno kvadratno; Ostalo
en: Shaft shape: Octagonal; Round; Semicircular; Square; Tapered octagonal; Tapered round; Tapered square; Other
pt-BR: Haste formato: Octogonal; Redondo; Semicircular; Quadrado; Octogonal cônico; Redondo cônico; Quadrado cônico; Outro
it: Forme dell'asta: Ottagonale; Rotondo; Semicircolare; Quadrato; Ottagonale affusolato; Rotondo affusolato; Quadrato affusolato; Altro
sv: Skaftform: Åttkantig; Rund; Halvcirkelformad; Fyrkantig; Avsmalnande åttkantig; Avsmalnande rund; Avsmalnande fyrkantig; Övrigt
hu: Szár alakja: Nyolcszögletű; Kerek; Félkör alakú; Négyzetes; Keskenyedő nyolcszögletű; Keskenyedő kerek; Keskenyedő négyzetes; Egyéb
fi: Varren muoto: Kahdeksankulmainen; Pyöreä; Puoliympyrä; Neliö; Kapeneva kahdeksankulmainen; Kapeneva pyöreä; Kapeneva nelikulmainen; Muu
de: Schaftform: Achteckig; Rund; Halbrund; Quadratisch; Verjüngt achteckig; Verjüngt rund; Verjüngt quadratisch; Sonstige
ja: シャフト形状: 八角形; 丸型; 半円形; 四角形; テーパー八角形; テーパー丸型; テーパー四角形; その他
ro-RO: Forma bâtei: Octogonal; Rotund; Semicircular; Pătrat; Octogonal conic; Rotund conic; Pătrat conic; Altele
cs: Tvar hřídele: Osmihranný; Kulatý; Půlkulatý; Čtvercový; Zúžený osmihranný; Zúžený kulatý; Zúžený čtvercový; Jiné
nl: Schacht vorm: Achthoekig; Rond; Halfrond; Vierkant; Taps toelopend achthoekig; Taps toelopend rond; Taps toelopend vierkant; Overig
pl: Kształt shaftu: Ośmiokątny; Okrągły; Półokrągły; Kwadratowy; Zwężany ośmiokątny; Zwężany okrągły; Zwężany kwadratowy; Inne
zh-TW: 桿身形狀: 八角形; 圓形; 半圓形; 方形; 錐形八角; 錐形圓; 錐形方; 其他
ko: 샤프트 모양: 8각형; 원형; 반원형; 4각형; 테이퍼드 8각형; 테이퍼드 원형; 테이퍼드 4각형; 기타
tr: Şaft şekli: Sekizgen; Yuvarlak; Yarım daire; Kare; Konik sekizgen; Konik yuvarlak; Konik kare; Diğer